宣示判決筆錄
原      告  郭家豪  
被      告  謝志賢  
上列當事人間111年度中小字第3009號請求侵權行為損害賠償（
交通）事件，於中華民國111年8月12日上午11時20分整在臺灣臺
中地方法院臺中簡易庭宣示判決，出席職員如下：
    法      官  林筱涵
    書  記  官  洪加芳
朗讀案由。
法官朗讀主文宣示判決如下：
    主      文
被告應給付原告新臺幣貳萬肆仟陸佰捌拾伍元。
訴訟費用新臺幣壹仟元由被告負擔。
本判決得假執行。
    事實及理由之要領
一、原告主張：被告於民國110年10月8日20時35分許，駕駛車牌
    號碼0000-00號自用小客車，行經臺中市東區旱溪西路1段近
    振興路口，因在劃有分向限制線之路段駛入來車車道，碰撞
    原告所駕駛、且為原告所有之車牌號碼000-0000號自用小客
    車（下稱系爭車輛），系爭車輛為閃避被告車輛，復碰撞停
    在路邊之車牌號碼000-0000號普通重型機車，致系爭車輛受
    損，修復費用共計新臺幣（下同）30,850元（含零件費用6,
    850元、鈑金、烤漆及拆裝工資24,000元）。為此，爰依侵
    權行為之法律關係，請求被告賠償上開零件折舊後之修復費
    用24,685元，並聲明：被告應給付原告24,685元。
二、上開原告主張之事實，業據其提出估價單為證，並經本院向
    臺中市政府警察局第三分局調取本件交通事故之道路交通事
    故現場圖、調查報告表、調查紀錄表、補充資料表、初步分
    析研判表【記載被告有在劃有分向限制線之路段駛入來車車
    道之肇事原因、原告則尚未發現肇事因素】、現場及車損照
    片核閱無誤。被告已於相當時期受合法之通知，而於言詞辯
    論期日不到場，亦未提出準備書狀爭執，依民事訴訟法第43
    6條之23準用第436條第2項適用第280條第3項、第1項之規定
    ，視同自認。從而，原告依侵權行為之法律關係，請求被告
    給付零件折舊後之修復費用24,685元（即零件費用685元、
    鈑金、烤漆及拆裝工資24,000元），為有理由，應予准許。
三、訴訟費用負擔及假執行宣告之依據：民事訴訟法第78條、第
    436條之19第1項、第436條之20。
　
民事訴訟法第436條之24第2項：
對於本判決之上訴，非以違背法令為理由，不得為之。
如對本判決上訴，須於判決送達後20日內向本院提出上訴狀，並
須表明原判決所違背之法令及其具體內容與依訴訟資料可認為原
判決有違背法令之具體事實之上訴理由（均須按他造當事人之人
數附繕本）。
中　　華　　民　　國　　111 　年　　8 　　月　　12　　日
                  臺灣臺中地方法院臺中簡易庭
                                  法  官  林筱涵
                                  書記官  洪加芳
以上正本證明與原本無異。
中　　華　　民　　國　　111 　年　　8 　　月　　12　　日
                                  書記官  洪加芳